---
title: "Chinese shadow bank model"
output: html_document
---
本程序描述在R中对影子银行建模，并对模型进行分析和研究。

首先加载需要用到的R包。R包是一些工具的集合，方便重复使用。

这个包可以读取Excel表格文件。
```{r message=FALSE}
library(gdata)
```
这个包有工具函数处理时间序列。
```{r message=FALSE}
library(TTR)
```
这个包可以进行单位根检验。
```{r message=FALSE}
library(fUnitRoots)
library(urca)
```
这个包可以进行ARIMA建模。
```{r message=FALSE}
library(forecast)
```
这个包做Engle-Granger测试。
```{r message=FALSE}
library(egcm)
```
这个包做Granger因果检验。
```{r message=FALSE}
library(vars)
```
这个包有工具处理时间序列。
```{r message=FALSE}
library(xts)
#library(mts)
```
这个包方便输出内容。
```{r message=FALSE}
library(knitr)
```
首先读取xls文件，文件中包含了可能影响影子银行的各种因素，接下来我们会基于这些数据建立影子银行的模型。文件的最开始两行是文件头，说明了每个列的名字，跳过最开始的两行。
```{r message=FALSE, cache=TRUE}
raw_data <- read.xls("data.xls", sheet = 1, skip=2)
```
文件中有一些列是隐藏的，但是R会把隐藏的列也读出来，因此我们重新设置列的名字，方便后面读取列。
第一列是对应年月改名为MONTH，第二列是用X12加法季节性调整后的LNSB，第三列是X12（乘法）季节性调整后的DLNM2，第四列是规模以上工业企业增加值当月同比实际增速，第五列是CPI指数，第六列是当月银行间同业拆借加权平均利率
```{r message=FALSE}
colnames(raw_data) = c("MONTH", "X", "X.1", "LNSB", "X.2", "X.3", "X.4", "DLNM2", "GYZS", "CPI", "SHIBOR")
```
将第一列转换为日期，默认是字符。转换为日期后可以用于后面创建时间序列。
```{r message=FALSE}
raw_data <- raw_data[c("MONTH", "LNSB", "DLNM2", "GYZS", "CPI", "SHIBOR")]
raw_data <- read.zoo(raw_data, FUN=as.yearmon)
```
数据的图形表示。
```{r message=FALSE}
n <- c("LNSB", "DLNM2", "GYZS", "CPI", "SHIBOR")
for (c in n) {
        plot.xts(raw_data[, c])
}
```

数据的描述性统计特性。
```{r message=FALSE}
kable(summary(raw_data))
```

创建表格用于存储每个变量的平稳性检验的结果。我们会对变量以及变量的一阶差分做ADF检验。
```{r message=FALSE}
var_adf_test_result <- data.frame(name=c("LNSB", "DLNM2", "GYZS", "CPI", "SHIBOR"),
                                  adf=rep(0, 5),
                                  diff_adf=rep(0, 5),
                                  type=c("(c, 0, 0)", "(c, 0, 0)", "(c, 0, 0)", "(c, 0, 0)", "(c, 0, 0)"),
                                  result=c("0 (0)", "0 (0)", "0 (0)", "0 (0)", "0 (0)"),
                                  stringsAsFactors=FALSE)
```
对LNSB变量进行平稳性检验。创建该变量的时间序列。并且对该时间序列进行adf检测，允许常数，不允许时间趋势，并且没有滞后期阶数。
```{r message=FALSE, warning=FALSE}
series <- as.ts(raw_data[, "LNSB"])
result <- adfTest(series, type = "c")

```
```{r}
show(result)
lnsb.df <- ur.df(as.vector(raw_data[, "LNSB"]))
summary(lnsb.df)
```
对LNSB的一阶差分序列做同样的检验。
```{r message=FALSE, warning=FALSE}
diff_series <- diff(series, lag=1)
diff_result <- adfTest(diff_series, type = "c")
hypothesis = paste(ifelse(result@test$p.value <= 0.05, "1", "0"),
                ifelse(diff_result@test$p.value <= 0.05, "(1)", "(0)"),
                sep=" ")
```
保存结果。
```{r message=FALSE}
var_adf_test_result[1, c("adf", "diff_adf", "result")] <- c(result@test$statistic, diff_result@test$statistic, hypothesis)
```
检验DLNM2
```{r message=FALSE, warning=FALSE}
series <- as.ts(raw_data[, "DLNM2"])
result <- adfTest(series, type = "c")
diff_series <- diff(series, lag=1)
diff_result <- adfTest(diff_series, type = "c")
hypothesis = paste(ifelse(result@test$p.value <= 0.05, "1", "0"),
                ifelse(diff_result@test$p.value <= 0.05, "(1)", "(0)"),
                sep=" ")
var_adf_test_result[2, c("adf", "diff_adf", "result")] <- c(result@test$statistic, diff_result@test$statistic, hypothesis)
```
检验GYZS
```{r message=FALSE, warning=FALSE}
series <- as.ts(raw_data[, "GYZS"])
result <- adfTest(series, type = "c")
diff_series <- diff(series, lag=1)
diff_result <- adfTest(diff_series, type = "c")
hypothesis = paste(ifelse(result@test$p.value <= 0.05, "1", "0"),
                ifelse(diff_result@test$p.value <= 0.05, "(1)", "(0)"),
                sep=" ")
var_adf_test_result[3, c("adf", "diff_adf", "result")] <- c(result@test$statistic, diff_result@test$statistic, hypothesis)
```

检验CPI
```{r message=FALSE, warning=FALSE}
series <- as.ts(raw_data[, "CPI"])
result <- adfTest(series, type = "c")
diff_series <- diff(series, lag=1)
diff_result <- adfTest(diff_series, type = "c")
hypothesis = paste(ifelse(result@test$p.value <= 0.05, "1", "0"),
                ifelse(diff_result@test$p.value <= 0.05, "(1)", "(0)"),
                sep=" ")
var_adf_test_result[4, c("adf", "diff_adf", "result")] <- c(result@test$statistic, diff_result@test$statistic, hypothesis)
```
检验SHIBOR
```{r message=FALSE, warning=FALSE}
series <- as.ts(raw_data[, "SHIBOR"])
result <- adfTest(series, type = "c")
diff_series <- diff(series, lag=1)
diff_result <- adfTest(diff_series, type = "c")
hypothesis = paste(ifelse(result@test$p.value <= 0.05, "1", "0"),
                ifelse(diff_result@test$p.value <= 0.05, "(1)", "(0)"),
                sep=" ")
var_adf_test_result[5, c("adf", "diff_adf", "result")] <- c(result@test$statistic, diff_result@test$statistic, hypothesis)
```
这是对所有变量进行平稳性分析后的结果，显著性水平设置为5%。
```{r echo=FALSE}
colnames(var_adf_test_result) = c("变量", "ADF检验值", "一阶差分ADF检验值", "检验类型", "结论")
```
```{r message=FALSE}
kable(var_adf_test_result, digits=4)
```

下面我们对变量LNSB,和其他变量进行协整检验。
```{r message=FALSE}
plot(egcm(as.vector(raw_data[, "LNSB"]), as.vector(raw_data[, "DLNM2"])))
plot(egcm(as.vector(raw_data[, "LNSB"]), as.vector(raw_data[, "GYZS"])))
plot(egcm(as.vector(raw_data[, "LNSB"]), as.vector(raw_data[, "CPI"])))
plot(egcm(as.vector(raw_data[, "LNSB"]), as.vector(raw_data[, "SHIBOR"])))
```

对变量DLNM2和其他变量进行协整检验。
```{r message=FALSE}
plot(egcm(as.vector(raw_data[, "DLNM2"]), as.vector(raw_data[, "GYZS"])))
plot(egcm(as.vector(raw_data[, "DLNM2"]), as.vector(raw_data[, "CPI"])))
plot(egcm(as.vector(raw_data[, "DLNM2"]), as.vector(raw_data[, "SHIBOR"])))
```

对变量GYZS和其他变量进行协整检验。
```{r message=FALSE}
plot(egcm(as.vector(raw_data[, "GYZS"]), as.vector(raw_data[, "CPI"])))
plot(egcm(as.vector(raw_data[, "GYZS"]), as.vector(raw_data[, "SHIBOR"])))
```

对变量CPI和其他变量进行协整检验。
```{r message=FALSE}
plot(egcm(as.vector(raw_data[, "CPI"]), as.vector(raw_data[, "SHIBOR"])))
```

下面对任意两个变量之间做因果检验。
```{r message=FALSE}
names <- c("LNSB", "DLNM2", "GYZS", "CPI", "SHIBOR")
for (f in names) {
        for (t in names) {
                if (f != t) {
                        v <- VAR(raw_data[, c(f, t)])
                        result <- causality(v, cause=t)
                        print(result)
                }
        }
}
```

我们用自动的方法来选择最优的滞后阶数。
```{r message=TRUE}
VARselect(raw_data, lag.max = 8, type = "both")
```

从表中的输出可以看出按照AIC和FPE标准，最优的滞后阶数是2，按照HQ和SC的标准，最优的阶数是1。不妨按照2来对每个变量做ADF测试。
```{r}
lnsb.df <- summary(ur.df(as.vector(raw_data[, "LNSB"]), type="drift", lags=1))
lnsb.df

diff_lnsb.df <- summary(ur.df(as.vector(diff(raw_data[, "LNSB"])), type="drift", lags=1))
diff_lnsb.df
```

```{r}
#summary(ur.df(as.vector(raw_data[, "DLMN2"]), type="trend", lags=2))
```

```{r}
#summary(ur.df(as.vector(raw_data[, "GYZS"]), type="trend", lags=2))
```

```{r}
#summary(ur.df(as.vector(raw_data[, "CPI"]), type="trend", lags=2))
```

```{r}
#summary(ur.df(as.vector(raw_data[, "SHIBOR"]), type="trend", lags=2))
```
